【裁判字號】    90,訴,1053
【裁判日期】    900528
【裁判案由】    偽造文書等
【裁判全文】
臺灣高雄地方法院刑事判決                          九十年度訴字第一０五三號
    公  訴  人  臺灣高雄地方法院檢察署檢察官
    被      告  乙○○
右列被告因偽造文書等案件，經檢察官提起公訴（九十年度偵字第五二五五號），本
院判決如左：
    主    文
乙○○服用酒類不能安全駕駛動力交通工具而駕駛，處有期徒刑貳月，如易科罰金，
以參佰元折算壹日。又行使偽造私文書，足以生損害於他人，處有期徒刑肆月，如易
科罰金，以參佰元折算壹日。酒精測定值單上被測人欄內偽造之「甲○○」署名壹枚
及內政部警政署國道公路警察局公警局交字第Ｙ00000000號、Ｙ00000
000號舉發違反道路交通管理事件通知單上收受通知聯者簽章欄內偽造之「甲○○
」署名各壹枚，均沒收之。應執行有期徒刑伍月。如易科罰金，以參佰元折算壹日。
緩刑貳年。酒精測定值單上被測人欄內偽造之「甲○○」署名壹枚及內政部警政署國
道公路警察局公警局交字第Ｙ00000000號、Ｙ00000000號舉發違反
道路交通管理事件通知單上收受通知聯者簽章欄內偽造之「甲○○」署名各壹枚，均
沒收之。
    事    實
一、乙○○明知服用酒類或其他相類之物足以造成不能安全駕駛動力交通工具，有肇
    事危險之虞，竟於民國九十年一月十五日凌晨一、二時許，因與友人餐敘飲酒，
    飲用台灣啤酒四瓶，已達反應較慢、感覺減低、影響駕駛而不能安全駕駛動力交
    通工具之狀況下，仍於酒後駕駛動力交通工具即車牌號碼Ｆ三－二二四九號自用
    小客車，貿然在國道十號公路九公里西向處行駛，嗣於同日上午六時二十分許，
    因違規超速，為國道公路警察局員警當場查獲，並經警以酒精測試器檢測酒精濃
    度，測得乙○○呼氣所含酒精濃度達每公升０．六三毫克。乙○○為避免酒醉駕
    車之犯行受罰，竟接續於警員所製作酒精測定值單上被測人欄內偽造之「甲○○
    」署名一枚及內政部警政署國道公路警察局公警局交字第Ｙ00000000號
    、Ｙ00000000號舉發違反道路交通管理事件通知單上收受通知聯者簽章
    欄內偽造之「甲○○」署名各一枚，復交回警員曾茂生、黃建達收執處理而行使
    ，足以生損害於甲○○之權益及警政機關對於道路交通管理之正確性。
二、案經國道公路警察局第五警察隊移送臺灣高雄地方法院檢察署檢察官偵查起訴。
    理    由
一、訊據被告乙○○對於在右揭時、地於飲酒後其吐氣所含酒精成份已達每公升０．
    六三毫克，猶駕駛上開自用小客車行經國道十號公路九公里西向處及在酒精測定
    值單上被測人欄內偽造之「甲○○」署名一枚及內政部警政署國道公路警察局公
    警局交字第Ｙ00000000號、Ｙ00000000號舉發違反道路交通管
    理事件通知單上收受通知聯者簽章欄內偽造之「甲○○」署名各一枚等事實均供
    承不諱，核與被害人甲○○於警訊、偵查中之指述情節相符，並有被告為警查獲
    時其吐氣所含酒精成分測定值及內政部警政署國道公路警察局舉發違反道路交通
    安全管理事件通知單二紙在卷可稽，堪認被告之自白核與事實相符，自得採為論
    罪之依據。且按刑法第一百八十五條之三規定所謂「不能安全駕駛」，係抽象危
    險犯，並不以發生具體危險為必要，對於呼氣酒精濃度已達每公升０．五五毫克
    （０．五五ＭＧ＼Ｌ）以上，肇事率為一般正常人之十倍，認為已達不能安全駕
    車之標準，此業經法務部八十八年五月十八日以法八八檢字第００一六六九號函
    告週知，應為絕對不能安全駕駛動力交通工具。又按當人飲酒後，若以呼氣酒精
    濃度測試器測得之呼氣濃度達到每公升０．五毫克時，反應較慢，感覺減低，將
    影響駕駛；達到每公升０．七五毫克時，思考與個性行為均會改變；達到每公升
    一．０毫克時，步態不穩，噁心嘔吐，精神混惑不清晰；達到每公升一．五毫克
    時，說話不清楚，感覺喪失，視力模糊；達到每公升二．０毫克時，體溫與血糖
    均降低，肌肉控制差，甚至會導致癲癇發作；達到每公升三．五毫克時，則已經
    神智不清，反射減低，甚至呼吸抑制，業據行政院國軍退除役官兵輔導委員會臺
    北榮民總醫院以民國八十八年八月五日（八八）北總內字第二六八六八號函示明
    確。而本件被告為警查獲時其吐氣所含酒精濃度已達每公升０．六三毫克，顯高
    於前揭標準值甚多，其發生肇事之危險性，亦高出一般人，依前揭說明，被告顯
    已因飲酒而不能安全駕駛動力交通工具無疑。本件事證已臻明確，被告酒後駕車
    之公共危險及偽造文書之犯行均堪認定。
二、核被告所為，係犯刑法第一百八十五條之三服用酒類不能安全駕駛動力交通工具
    而駕駛罪。又被告在前開酒精測定值單上被測人欄內偽造「甲○○」之署名一枚
    及內政部警政署國道公路警察局舉發違反道路交通事件通知單二紙內之收受通知
    聯者簽章欄內偽造「甲○○」之署名各一枚，復交回警員曾茂生、黃建達處理，
    並對於該文書之內容有所主張，另係犯刑法第二百十六條、第二百十條之行使偽
    造私文書罪。其偽造署名為偽造私文書之階段行為，不另論罪，又其偽造私文書
    行為被行使偽造私文書之高度行為吸收，亦不另論罪。被告先後三次在酒精測定
    值單及內政部警政署國道公路警察局舉發違反道路交通事件通知單上偽造私文書
    之犯行，係基於同一犯意下之接續行為，僅侵害一個法益，只應論以一罪。另被
    告所犯上開二罪之間，犯意各別，罪名不同，應予分論併罰。爰審酌酒精成分對
    人之意識能力具有不良影響，超量飲酒後會導致對週遭事務之辨識及反應能力較
    平常狀況薄弱，因而酒後駕車在道路上行駛，對一般往來之公眾及駕駛人自身皆
    具有高度危險性，被告當知上情，竟仍於酒後駕駛車輛置自己安危及公眾行之安
    全於不顧，並於為警查獲時，為免酒醉駕車之犯行受罰，復偽造「甲○○」之署
    名於酒精測定值單及內政部警政署國道公路警察局舉發違反道路交通事件通知單
    內，本應重罰，惟念其犯罪後尚能坦認犯行，態度良好，又無前科素行尚佳等一
    切情狀，分別量處如主文所示之刑，併均諭知易科罰金之折算標準。再依刑法第
    五十一條第五款，定其應執行刑，併諭知如易科罰金之折算標準。末查被告前未
    曾受有期徒刑之宣告，有臺灣高等法院被告全國前案紀錄表及臺灣高雄地方法院
    檢察署刑案資料查註紀錄表各一份在卷可稽，經此偵審程序，當知所警惕，信無
    再犯之虞，本院因認對其所宣告之刑以暫不執行為適當，爰併予宣告緩刑二年。
    至被告於上開酒精測定值上被測人欄內偽造「甲○○」之署名一枚及於內政部警
    政署國道公路警察局舉發違反道路交通事件通知單二紙內之收受通知聯者簽章欄
    內偽造「甲○○」之署名各一枚，均應依刑法第二百十九條之規定，不問屬於犯
    人與否，沒收之。至被告所偽造之上開私文書，業經被告提出行使，交回警員曾
    茂生、黃建達處理，已非屬被告所有之物，爰不予宣告沒收，併此敘明。
據上論斷，應依刑事訴訟法第二百九十九條第一項前段，刑法第一百八十五條之三、
第二百十條、第二百十六條、第五十一條第五款、第四十一條第一項、第七十四第一
款、第二百十九條，罰金罰鍰提高標準條例第一條前段、第二條，判決如主文。
本案經檢察官陳正達到庭執行職務。
中    華民    國      九十      年      五      月      二十八      日
                                  臺灣高雄地方法院刑事第七庭
                                      法  官  蔡  正  雄
右正本證明與原本無異。
如不服本判決，應於判決送達後十日內，向本院提出上訴狀。
                                      書記官  許  雅  惠
中    華    民    國      九十      年      五      月      二十八      日
附錄本判決論罪之法條：
刑法第一百八十五條之三：
服用毒品、麻醉藥品、酒類或其他相類之物，不能安全駕駛動力交通工具而駕駛者，
處一年以下有期徒刑、拘役或三萬元以下罰金。
刑法第二百十條：
偽造、變造私文書，足以生損害於公眾或他人者，處五年以下有期徒刑。


司法院資訊處製作；財團法人民間司法改革基金會備份。
